臺灣苗栗地方法院刑事判決　　　　　　　 99年度訴字第908號
公　訴　人　臺灣苗栗地方法院檢察署檢察官
被　　　告　陳志鵬
上列被告等因偽造文書等案件，經檢察官提起公訴（99年度偵字
第5901號），本院判決如下：
    主  文
陳志鵬犯行使偽造私文書罪，處有期徒刑壹年肆月。又犯詐欺取
財罪，處有期徒刑陸月。應執行有期徒刑壹年陸月。
    事  實
一、前科資料：
    陳志鵬前因傷害案件，於民國93年3 月9 日經臺灣高雄地方
    法院以92年訴字第2543號判決有期徒刑4 月，嗣經臺灣高等
    法院高雄分院以93年上訴字第341 號判決駁回而確定，甫於
    93年7 月14日因徒刑易科罰金執行完畢。（構成累犯）
二、陳志鵬係從事中古車買賣之業者，於民國97年1 、2 月間，
    在不詳地點，利用不明管道取得不詳車號、廠牌為BMW 、型
    號為330CI 之黑色自用小客車（以下簡稱系爭自小客車）後
    ，即基於變造準私文書、偽造特種文書及私文書之犯意，以
    不詳方法，將系爭自小客車之車身上之原車身號碼WBABN334
    5Y**63486 號變造成WBABN334111W54024 號（起訴書誤載為
    WBABN334111W540245號），並偽造車主「陳清德」之國民身
    分證影本、車牌號碼為0155－EY號之行車執照影本（行車執
    照影本上之車身號碼載為WBABN33411JW54024 ）、高雄市當
    舖商業同業公會高市當證字第000575號流當證明書影本各1
    紙，以此方式將系爭自小客車佯以合法之權利車，而足以生
    損害於陳清德、高雄市當舖商業同業公會及公路監理機關對
    車輛管理之正確性。嗣於97年1 、2 月間某日17、18時許，
    意圖為自己不法之所有，透過不知情之彭偉鈞介紹，而以前
    揭方式對江建雄佯稱系爭自小客車係合法之權利車，致使江
    建雄陷於錯誤判斷，而同意以新臺幣（下同）22萬元之價格
    向陳志鵬買受系爭自小客車，嗣後陳志鵬即在苗栗縣竹南鎮
    ○○路之「嘉豐汽車修理場」內，將系爭自小客車出售並交
    付予不知情之江建雄，並提供上揭偽造之國民身分證影本、
    行車執照影本、流當證明書影本各1紙予江建雄，而一併行
    使上揭變造之系爭自小客車車身上之車身號碼之準私文書、
    偽造之行車執照及國民身分證之特種文書、偽造之流當證明
    之私文書，足以生損害於高雄市當舖商業同業公會及公路監
    理機關對車輛管理之正確性。又江建雄恐權利人發現後將使
    系爭自小客車遭拖吊拍賣，是平日均將系爭自小客車懸掛其
    父江炳欽所有之車牌號碼3066－TW號牌照使用。後因江建雄
    因需款孔急，而於97年8 月13日，將上揭改懸掛車牌號碼30
    66－TW號車牌之系爭自小客車抵押予址位於新竹市○○路○
    段25號華煒資產管理公司，用以向曾永華借款，並連同上揭
    偽造之國民身分證、行車執照及流當證明書影本各1 紙交予
    曾永華核對，經曾永華察覺有異，報警處理，使循線查獲上
    情。
三、案經桃園縣政府警察局移送臺灣地方法院檢察署陳請臺灣高
    等法院檢察署檢察長移轉臺灣苗栗地方法院檢察署檢察官偵
    查後起訴。
    理  由
壹、程序方面：
一、關於證據能力之判斷：
  (一)證人江建雄、彭偉鈞、田國澤於偵訊中所為證述，均有證據
    能力：
    按我刑事訴訟法為保障被告受公平審判及發現實體真實，於
    92年2 月6 日修正及增定公布施行之前及之後，對於人證之
    調查均採言詞及直接審理方式，並規定被告有與證人對質及
    詰問證人之權利，其中被告之對質詰問權，係屬憲法第8 條
    第1 項規定「非由法院依法定程序不得審問處罰」之正當法
    律程序所保障之基本人權及第16條所保障之基本訴訟權，不
    容任意剝奪，以確保被告之人權並求兼顧實體真實之發現（
    司法院大法官會議釋字第582 號解釋、最高法院94年度台上
    字第3728號判決意旨參照）。又92年2 月6 日修正公布之刑
    事訴訟法第159 條之1 第2 項規定：「被告以外之人於偵查
    中向檢察官所為之陳述，除顯有不可信之情況者外，得為證
    據。」依其文義之形式解釋，似為被告以外之人於偵查中向
    檢察官所為之陳述，非顯不可信者，得為證據；然92年2 月
    6 日修正公布之刑事訴訟法，為保障被告之反對詰問權，已
    採納英美之傳聞法則，而被告以外之人於偵查中向檢察官所
    為之陳述，其本質屬傳聞證據，依傳聞法則，原無證據能力
    ，係因立法者以刑事訴訟法規定檢察官代表國家偵查犯罪、
    實施公訴，依法有訊問被告、證人、鑑定人之權，且實務運
    作時，偵查中檢察官向被告以外之人所取得之陳述，原則上
    均能遵守法律規定，不致違法取供，其可信性極高，為兼顧
    理論與實務為由，而例外設定其具備非顯不可信之要件時，
    得為證據。故此法條對被告以外之人於偵查中向檢察官所為
    之陳述所設非顯不可信之要件，應解為屬於證據能力之規定
    ，而非陳述內容證明力之問題。至於被告以外之人於偵查中
    向檢察官所為陳述是否具備非顯不可信之要件而具有證據能
    力，「法院應就該被告以外之人於審判中及在檢察官面前所
    為陳述之外部附隨之環境或條件，比較判斷之。」（最高法
    院94年度台上字第1776號判決意旨參照）。復按刑事訴訟法
    第159 條之1 第2 項，明定被告以外之人於偵查中向檢察官
    所為陳述，除顯有不可信之情況外，得為證據；所為「不可
    信之情況」，由法院審酌被告以外之人於陳述時之外在環境
    及情況而為判斷；而被告以外之人於偵查時，是否與被告對
    質，與其陳述時之外在環境並無必然之關聯，自不得以偵查
    中未經被告詰問，逕認該陳述無證據能力；至該等陳述與事
    實是否相符，要屬證據證明力之問題，與證據能力之有無，
    不容混淆（最高法院94年度台上字第7132號、95年度台上字
    第1585號等判決要旨參照）。又本件證人江建雄、彭偉鈞、
    田國澤等於偵訊中所為證述，業經本院賦予被告就證人等之
    證述表達意見之機會，而被告就上揭證人等之證述之證據能
    力均表示無意見或僅就該等證據之證明力表示意見（見本院
    卷第114 頁之100 年3 月29日審判筆錄第15頁），又經本院
    比較檢驗起訴檢察官詢問證人時並無誘導或施壓等詢問之外
    部客觀環境，亦無其他干擾因素不當介入等附隨條件判斷，
    又綜上說明，雖證人等於偵查中所為之證述，未經被告詰問
    ，然亦不能依此認該等證據無證據能力，是本案上揭證人等
    於偵查中所為之證言均具有證據能力，而得做為本案判斷基
    礎。
  (二)證人江建雄、彭偉鈞於警詢中所為證述，均有證據能力：
    又按被告以外之人（包括證人、鑑定人、告訴人、被害人及
    共同被告等）於審判外之陳述雖不符刑事訴訟法第159 條之
    1 至之4 等4 條之規定，而經當事人於審判程序同意作為證
    據，法院審酌該言詞陳述或書面陳述作成時之情況，認為適
    當者，亦得為證據；當事人、代理人或辯護人於法院調查證
    據時，知有刑事訴訟法第159條第1項不得為證據之情形，而
    未於言詞辯論終結前聲明異議者，視為有前項之同意，同法
    第159 條之5 定有明文。查被告對上揭證人等於警詢時之證
    述，於本院審理中均表明對證據能力沒有意見，或僅爭執該
    等證據之證明力（見本院卷第114 頁之100 年3 月29日審判
    筆錄第15頁），且本院審酌上開言詞陳述作成之情況並無不
    當，依刑事訴訟法第159 條之5 第1 項規定，則上揭證人等
    於警詢中之證言均具有證據能力，得為本案判斷之基礎。
貳、實體部分：
一、認定犯罪事實所憑之證據：
  (一)供述證據：
  1.證人江建雄於警詢、偵查、審理中之證述：證明系爭自小客
    車係陳志鵬於97年1 、2 月間某日下午5 、6 時許，透過彭
    偉鈞之介紹，以22萬元之價格，在「嘉豐汽車修理場」內交
    付給江建雄，並提供上揭偽造之國民身分證、行車執照及高
    雄市當舖商業同業公會流當證明書影本各1 紙予江建雄之事
    實。（見新竹地方法院檢察署98年偵字第6649號卷第5 ～7
    頁、第61～63頁、第81～83頁、新竹地方法院檢察署99年交
    查字第87號卷第15～19頁、本院卷第38～85頁之100 年2 月
    22日審判筆錄）
  2.證人彭偉鈞於警詢、偵查、審理中之證述：證明系爭自小客
    車係陳志鵬於97年1 、2 月間某日下午5 、6 時許，透過彭
    偉鈞之介紹，以22萬元之價格，在「嘉豐汽車修理場」內交
    付給江建雄，並提供上揭偽造之國民身分證、行車執照及高
    雄市當舖商業同業公會流當證明書影本各1 紙予江建雄之事
    實。（見新竹地方法院檢察署98年偵字第6649號卷第10～12
    頁、第61～63頁、第87～90頁、新竹地方法院檢察署99年交
    查字第87號卷第15～19頁、本院卷第38～85頁之100 年2 月
    22日審判筆錄）
  3.證人田國澤即「嘉豐汽車修理場」之負責人於偵查、審理中
    之證述：證明97年1 、2 月間某日下午5 、6 時許，在「嘉
    豐汽車修理場」內確實有上開交易，事後被告尚有寄送維修
    材料給田國澤之事實。（見新竹地方法院檢察署98年偵字第
    6649號卷第87～90頁、本院卷第107 ～116 頁之100 年3 月
    29日審判筆錄）
  (二)非供述證據：
  1.桃園縣政府警察局現場勘察報告及現場照片共14張：證明系
    爭自小客車原來車身上之車身號碼為WBABN3345Y**63486 號
    ，經變造為WBABN334111W54024 號之事實。（見新竹地方法
    院檢察署98年偵字第6649號卷第20～28頁）
  2.高雄市當舖商業同業公會99年6 月23日高市（99）當勝字第
    076 號函、高雄市監理處99年6 月28日高市監二字第099001
    5689號函、陳清德個人戶籍資料及相片影像資料查詢結果各
    1 紙：證明被告交付予江建雄之「陳清德」國民身分證影本
    、車牌號碼為0155－EY號之行車執照影本及高雄市當舖商業
    同業公會高市當證字第000575號流當證明書影本各1 紙均係
    經偽造之事實。（見新竹地方法院檢察署99年交查字第87號
    卷第4 頁、第11～13頁）
  3.經偽造之「陳清德」國民身分證影本、車牌號碼為0155－EY
    號之行車執照影本、高雄市當舖商業同業公會高市當證字第
    000575號流當證明書影本各1 紙：上開經偽造之文件，均與
    高雄市有關，證明與被告間顯有地緣關係之事實。（見新竹
    市地方法院檢察署98年偵字第6649號卷第36頁、第41～42頁
    、新竹地方法院檢察署99年交查字第87號卷第13頁背面）
二、對於被告等之辯解本院判斷：
  (一)訊據被告均矢口否認有何偽造文書之犯行，而辯稱：伊並未
    販售系爭自小客車予江建雄，亦無將系爭自小客車車身號碼
    變更，亦未交付偽造車主陳清德之國民身分證影本、車牌號
    碼0155－EY之行車執照及高雄市當舖營業公會之高市當證字
    第00575 號流當證明書等影本予江建雄，或以此詐術欺騙江
    建雄使之交付購車款云云。
  (二)對於被告之辯解，本院認為不能採信理由如下：
  1.首查，本案系爭自小客車車身之車身號碼業經變造，又江建
    雄買受系爭自小客車時取得之「陳清德」國民身分證影本、
    車牌號碼0155－EY號之行車執照影本、高雄市當舖商業同業
    公會高市當證字第575 號流當證明書影本各1 紙均業經偽造
    等情，有桃園縣政府警察局現場勘察報告及現場照片14張、
    高雄市當舖商業同業公會99年6 月23日高市（99）當勝字第
    76號函、高雄市監理處99年6 月28日高市監二字第09900156
    89號函、陳清德個人戶籍資料及相片影像資料查詢單各1 紙
    附卷可稽，而洵堪認定，先此敘明。
  2.次查，證人江建雄、彭偉鈞、田國澤等人均於本院審理程序
    中具結後作證，又其等除彭偉鈞與被告間因素有汽車買賣之
    交易往來而已相熟外，證人江建雄、田國澤則於本案系爭自
    小客車買賣前均不認識被告，是上揭證人等與被告間本即無
    夙怨，自無勾串證詞、虛構事實而陷被告於囹圄之可能。再
    者，上揭證人等既於本院告以具結義務後，均於負擔偽證重
    罪之心理壓力下而為陳述，難以想像其等有攬偽證罪於己身
    而欲陷被告入罪或受囹圄之苦之動機，是其等之陳述應堪信
    實。本院交叉比對上揭證人等對本案案情之供述，雖於細節
    如交付系爭自小客車價金之時間、交付偽造之文書資料時間
    、取車之時間等細節有不符之處，然就本案主要案情即系爭
    自小客車是江建雄透過彭偉鈞之介紹後，由江建雄與陳志鵬
    洽談後向陳志鵬購買，買賣當天陳志鵬有交付流當證明、行
    照影本予江建雄，並表示其他資料嗣後補寄，後來陳志鵬確
    再寄送一牛皮紙袋之車籍資料與彭偉鈞，委由彭偉鈞交付予
    江建雄，然該次寄送資料亦有錯誤，而非屬系爭自小客車所
    有之車籍資料。及系爭自小客車因幫浦毀損需更換，後由嘉
    豐汽車修理廠之田國澤與綽號阿平（台語）聯絡寄送材料修
    復等情均證述一致，則本案被告確實有如事實欄將已經變造
    車身號碼之系爭自小客車售予江建雄，並交付偽造之行照影
    本、流當證明書影本及偽造之「陳清德」國民身分證影本予
    江建雄之行為，而江建雄則因此陷於錯誤，致交付系爭自小
    客車之價金予被告。且證人彭偉鈞亦明確表示其因該次汽車
    交易買賣，而由陳志鵬處獲有1萬元之佣金酬勞等語，則益
    徵證人彭偉鈞自無誤認或認錯被告之理，而本案與證人江建
    雄交易系爭自小客車者應確係為被告無訛，此節復有如下證
    述內容相佐：
  (1)證人江建雄於本院審理時略證稱：系爭自小客車係透過彭偉
    鈞購買，是黑色的BMW ，交易過程是被告與伊談，在嘉豐汽
    車修理廠以22萬元成交，交車當天車主即被告有給伊流當證
    明跟行照的影本，後來車子有送到嘉豐修理廠維修，彭偉鈞
    說他會處理，會叫賣車的車主寄零件，要伊不用付錢，後來
    賣車的有把東西寄來，買車的時候他就說他叫陳志鵬，叫阿
    鵬（台語）。當初買車的時候，他一開始只有拿行照跟流當
    證明給伊，後來他說剩下的資料會補給我，再從高雄寄上來
    ，身分證那些是彭先生拿給伊，後來寄了一份錯的資料上來
    ，用牛皮紙袋裝著等語。
  (2)另證人彭偉鈞於本院審理時略證稱：伊與被告認識1 年多左
    右，與被告沒有仇恨，江建雄有託伊買車，約在97年年初左
    右，後來伊聯絡高雄的同行陳志鵬，隔天陳志鵬就開車上來
    ，他說有部車要開上來給江建雄看，就直接到嘉豐修理廠，
    是伊到交流道帶他去嘉豐修理廠，當時嘉豐修理廠有田國澤
    、江建雄、陳志鵬還有伊，交易過程是陳志鵬與江建雄談，
    伊有聽到他們用22萬元成交，談完之後江建雄有說車子有損
    壞的部分，要求陳志鵬要更換，當時陳志鵬有交付流當證明
    、行照影本予江建雄，伊有看到江建雄拿一筆錢給陳志鵬，
    就在修理廠辦公室裡，車子放在修理廠係因方向機的幫浦有
    要求陳志鵬要更換，後陳志鵬直接寄材料到嘉豐修理廠給田
    國澤修理，材料是用貨運寄出的，材料是田國澤跟陳志鵬聯
    絡，告訴他哪些部分材料損壞，陳志鵬寄上來，後來陳志鵬
    有再用野雞車寄一個牛皮紙袋，伊就直接轉交給江建雄，江
    建雄有跟伊反應說那資料是錯的，伊本件佣金係1 萬元。介
    紹過程，伊跟江建雄介紹這是陳先生，是高雄的同行；然後
    跟陳志鵬介紹這是江先生，要買車的，然後伊說那你們去洽
    談。那時候伊等都是叫陳志鵬綽號鵬仔（台語）。陳志鵬透
    過伊交付的是後來寄遊覽車上來的牛皮紙袋，當天伊有看到
    陳志鵬拿流當證明跟行照影本予江建雄。佣金1 萬元確實是
    陳志鵬交給伊的。確定於97年1 、2 月有介紹江建雄跟庭上
    這一位陳志鵬購買一臺黑色的BMW325等語。
  (3)另證人田國澤於本院審理中具結後作證略稱：彭偉鈞打電話
    給伊，叫伊聯絡材料，伊要其自己聯絡，因為他幫浦壞掉，
    他跟伊說他跟小鵬買的，伊說調材料你們自己去處理，後來
    材料有寄來，是快遞寄來的，不是彭偉鈞直接拿給伊，江建
    雄買的那一臺BMW 曾放在伊那保養2 天，彭偉鈞說車子是江
    建雄買的，修理費是江建雄付的。彭偉鈞給伊一支電話號碼
    ，再跟伊講名字叫阿平（台語），意思是要伊跟這個人連絡
    ，材料就會寄來等語。
  3.綜上析述，被告空以其未與證人江建雄交易汽車或交付資料
    予江建雄云云辯解，卻無法提出其他證明供本院為其有利之
    認定，然經本院查明上揭證據，認被告空言否認犯行之辯解
    均顯屬事後卸責之詞，要無可採。
三、綜上所述，本案事證明確，被告上揭犯行堪以認定，應予依
    法論罪科刑。
參、論罪科刑之理由：
一、被告等成立之犯罪：
  (一)罪名：
  1.按汽車之引擎號碼及車身號碼，係汽車製造廠商出廠之標誌
    ，乃表示一定用意之證明，依刑法第220 條第1 項規定，應
    以私文書論。行為人如擅自將其中部分號碼數字，予以變動
    更改，固應成立變造準私文書罪，但如擅將全部號碼塗銷，
    另以其他號碼代之，即係消滅原文書而重新製作完全不同之
    文書，則為偽造而非變造，此有最高法院66年台上字第1961
    號判例及96年度台上字第3472號判決意旨可參。查被告係將
    原車身號碼為WBABN3345Y**63486 號，而經變更車身號碼為
    WBABN334111W54024 號之自小客車交付予江建雄而行使之，
    因系爭自小客車之車身號碼係遭被告擅自將其中部分數字予
    以變動更改後行使，則依上揭判例要旨，當論以行使變造準
    私文書之行為。是核被告所為，係犯刑法第216 條、第210
    條、第220 條第1 項之行使變造（準）私文書罪。至變造準
    私文書之低度行為，應為行使準私文書之高度行為所吸收，
    而不另論罪。
  2.次按所謂文書，乃以文字或符號為一定之意思表示，具有存
    續性，以為法律上或社會生活上重要事項之證明者而言，故
    不論係影本或原本，若有上述文書之性質，均屬文書之範疇
    。又國民身分證及行車執照均屬刑法第212 條之特種文書。
    從而，本案被告將偽造之「陳清德」國民身分證影本、車牌
    號碼為0155－EY號之行車執照影本各1 紙交予證人江建雄而
    行使之行為，均係犯刑法第216 條、第212 條之行使偽造特
    種文書罪。又其偽造特種文書之低度行為，均為其後行使特
    種文書之高度行為所吸收，爰均不另論罪。另被告上揭行使
    偽造國民身分證之行為係於97年1 、2 月間，又於斯時戶籍
    法尚未有第75條「一、意圖供冒用身分使用，而偽造、變造
    國民身分證，足以生損害於公眾或他人者，處五年以下有期
    徒刑、拘役或科或併科新臺幣五十萬元以下罰金。二、行使
    前項偽造、變造之國民身分證者，亦同。三、將國民身分證
    交付他人，以供冒名使用，或冒用身分而使用他人交付或遺
    失之國民身分證，足以生損害於公眾或他人者，處三年以下
    有期徒刑、拘役或科或併科新臺幣三十萬元以下罰金。」之
    規定，是就被告所為行使偽造國民身分證影本之犯行，自無
    適用戶籍法之餘地，附此敘明。
  3.再按行使影本，作用與原本相同，偽造私文書後，持以行使
    其影本，偽造之低度行為為高度之行使行為所吸收，應論以
    行使偽造私文書罪（最高法院70年台上字第1107號判例要旨
    ）。是核被告將偽造之高雄市當舖商業同業公會高市當證字
    第000575號流當證明書影本交付予證人江建雄而行使之行為
    ，係犯刑法第216 條、第210 條之行使偽造私文書罪。又其
    偽造私文書之低度行為，為其後行使私文書之高度行為所吸
    收，而不另論罪。
  4.末按，被告以變造車身號碼、偽造車主國民身分證、行車執
    照、流當證明等資料，向證人江建雄佯稱系爭自小客車係合
    法之權利車，而致使證人江建雄陷於錯誤判斷，而以22萬元
    之價格向被告買受該車，並交付被告22萬元之價金之行為，
    係犯刑法第339 條第1 項之詐欺取財罪。
  (二)罪數：
    被告以一行為而同時觸犯上揭行使變造車身號碼之（準）私
    文書、行使偽造國民身分證之特種文書、行使偽造行車執照
    之特種文書等罪，係想像競合犯，應依刑法第55條之規定，
    從一重之行使偽造私文書罪論處。至其前揭所犯行使偽造私
    文書罪與其所犯之詐欺取財罪2 罪間，犯意各別，行為互殊
    ，保護法益各異，應分論併罰。
  (三)累犯加重其刑之事由：
    被告前有如事實欄前科資料項所示之科刑及執行情形，有臺
    灣高等法院被告前案紀錄表附卷足憑，其於刑之執行完畢後
    5 年內，故意再犯本案有期徒刑之罪，為累犯，應依法加重
    其刑。
二、量刑理由之說明：
    爰審酌被告前有傷害、毀損、竊盜、偽造變造私文書罪等前
    科，素行非佳；復審酌其行使偽造私文書之行為，影響戶政
    機關、監理機關對管理資料之正確性，而危害社會秩序甚深
    ，又其以偽造、變造等資料，向被害人佯以系爭自小客車為
    合法權利車，致被害人江建雄陷於錯誤而買受，並實際交付
    價金，其行為致告訴人權益受損甚鉅，又迄今未與被害人和
    解，且於犯後一再否認犯行，顯無悔悟，徒增有限司法資源
    之浪費；再衡酌其犯罪動機、手段、目的、、生活狀況、智
    識程度為高中畢業及公訴人就行使偽造私文書、詐欺取財之
    犯行分別請求量處有期徒刑1 年8 月以上等一切情狀，爰分
    別量處如主文所示之刑，再依刑法第51條第1項第5款定如主
    文所示之應執行刑，以資懲儆。
三、沒收部分：
  (一)變造之車身號碼準私文書、偽造之「陳清德」國民身分證影
    本及車牌號碼為0155－EY號之行車執照等特種文書影本、高
    雄市當舖商業同業公會高市當證字第000575號流當證明書之
    私文書影本，均業經被告交付予證人江建雄，復經證人江建
    雄持之向曾永華借款而交付予曾永華，則已非屬被告所有之
    物，故無從為沒收之諭知，附此指明。
肆、適用之法律：
一、刑事訴訟法第299 條第1 項前段。
二、刑法第216 條、第210 條、第212 條、第220 條、第55條、
    第339 條第1 項、第51條第1 項第5 款。
三、刑法施行法第1 條之1 。
本案經檢察官林俊杰到庭執行職務
中    華    民    國   100    年    4     月    26    日
                  刑事第二庭審判長法  官  楊清益
                                  法  官  蔡志宏
                                  法  官  林靜雯
以上正本證明與原本無異。
如不服本判決，應於判決送達後10日內向本院提出上訴狀（應抄
附繕本），其未敘述上訴理由者，應於上訴期間屆滿後20日內補
提理由書狀於本院，上訴於臺灣高等法院臺中分院。告訴人或被
害人如對於本判決不服者，應具備理由請求檢察官上訴，其上訴
期間之計算係以檢察官收受判決正本之日期為準。
                                  書記官  劉千瑄
中    華    民    國   100    年    4     月    26    日
附錄本判決論罪科刑法條：
中華民國刑法第210 條：
偽造、變造私文書，足以生損害於公眾或他人者，處5年以下有
期徒刑。
中華民國刑法第212 條：
偽造、變造護照、旅券、免許證、特許證及關於品行、能力、服
務或其他相類之證書、介紹書，足以生損害於公眾或他人者，處
1 年以下有期徒刑、拘役或300 元以下罰金。
中華民國刑法第216 條：
行使第210 條至第215 條之文書者，依偽造、變造文書或登載不
實事項或使登載不實事項之規定處斷。
中華民國刑法第220 條第1 項：
在紙上或物品上之文字、符號、圖畫、照像，依習慣或特約，足
以為表示其用意之證明者，關於本章及本章以外各罪，以文書論
。
中華民國刑法第339 條：
意圖為自己或第三人不法之所有，以詐術使人將本人或第三人之
物交付者，處5 年以下有期徒刑、拘役或科或併科1000元以下罰
金。
以前項方法得財產上不法之利益或使第三人得之者，亦同。
前2 項之未遂犯罰之。